

### Amanda Caixeta de Oliveira

Endereço para acessar este CV: http://lattes.cnpq.br/0088466650870901

ID Lattes: 0088466650870901

Última atualização do currículo em 17/11/2020

Possui graduação em Direito pelo Centro Universitário de Patos de Minas - UNIPAM (2018). Tem experiência na área de Direito Civil, com ênfase em Direito Imobiliário. Possui Pós-Graduação em Direito Imobiliário pelo Centro Universitário de Maringá - CEUMAR (2020). Mestranda em Direitos Fundamentais pela Universidade de Itaúna - UIT (2020). Coordenadora do Núcleo de Direito Civil da 65ª Subseção da Ordem dos Advogados do Brasil (2020), inscrita na OAB/MG sob o número 194.055. (Texto informado pelo autor)

### Identificação

Nome em citações bibliográficas

**Lattes iD** 

Amanda Caixeta de Oliveira

OLIVEIRA, A. C.



http://lattes.cnpq.br/0088466650870901

### Endereço

## Formação acadêmica/titulação

2020	Mestrado em andamento em Mestrado em Direito (Conceito CAPES 4).
	Fundação Universidade de Itaúna, FUIT, Brasil. Orientador: 🕪 Eloy Pereira Lemos Júnior.
2019 - 2020	Especialização em Direito Imobiliário. (Carga Horária: 400h).
	Centro Universitário de Maringá, CEUMAR, Brasil.
	Título: " Aplicabilidade do Código de Defesa do Consumidor nos Contratos Imobiliários de
	Compra e Venda".
	Orientador: Simone Fogliato Flores.
2014 - 2018	Graduação em Direito.
	Centro Universitário de Patos de Minas, UNIPAM, Brasil.
	Título: Constitucionalismo Democrático: Os diálogos institucionais do Supremo Tribunal Federal.
	Orientador: Itamar José Fernandes.
1999 - 2013	Ensino Médio (2º grau).
	Colégio Educacional ABC/ANGLO, ABC/ANGLO%20, Brasil.

# Formação Complementar

2020 - 2020	Recuperação de Crédito - Análise de questões processuais em prol do credor. (Carga horária:
	20h).
	Damásio Educacional, DAMÁSIO, Brasil.
2020 - 2020	Marketing Digital para o Empreendedor. (Carga horária: 2h).
	ESCOLA SUPERIOR DE EMPREENDEDORISMO SEBRAE-SP, ESE SEBRAE-SP, Brasil.
2020 - 2020	Licenciamento Ambiental. (Carga horária: 1h).
	Escola Paulista de Direito, EPD, Brasil.
2020 - 2020	Fluxo de Caixa para Pessoa Jurídica. (Carga horária: 3h).
	ESCOLA SUPERIOR DE EMPREENDEDORISMO SEBRAE-SP, ESE SEBRAE-SP, Brasil.
2020 - 2020	Microsoft Excel 2010 - Avançado. (Carga horária: 20h).
	Fundação Bradesco, BRADESCO, Brasil.

**2020 - 2020** Microsoft Excel 2010 - Básico. (Carga horária: 11h). Fundação Bradesco, BRADESCO, Brasil.

**2020 - 2020** Microsoft Excel 2010 - Intermediário. (Carga horária: 10h).

Fundação Bradesco, BRADESCO, Brasil.

**2017 - 2017** Monitoria de Direito Constitucional e Direito Administrativo. (Carga horária: 192h).

Centro Universitário de Patos de Minas, UNIPAM, Brasil. Super Combo Técnico do INSS. (Carga horária: 308h).

Anhanguera Educacional, ANHANGUERA, Brasil. **2016 - 2016** Gestão da Qualidade - Turma 01. (Carga horária: 30h).

Conselho Nacional de Justiça, CNJ, Brasil.

**2016 - 2016** Direito da Infância e Juventude - Turma 1. (Carga horária: 20h).

Conselho Nacional de Justiça, CNJ, Brasil.

**2016 - 2016** Improbidade Administrativa - Turma 1. (Carga horária: 20h).

Conselho Nacional de Justiça, CNJ, Brasil.

**2014 - 2014** Gestão Documental no Poder Judiciário Início 15/10 - Turma 02. (Carga horária: 20h).

Conselho Nacional de Justiça, CNJ, Brasil.

## Atuação Profissional

#### Universidade do Estado de Minas Gerais, UEMG, Brasil.

Vínculo institucional

2016 - 2016

2015 - 2015 Vínculo: Estagiário, Enquadramento Funcional: Estágio, Regime: Dedicação exclusiva.

Outras informações Atuação no Cartório Modelo da Universidade do Estado de Minas Gerais

Desenvolvimento das seguintes atividades: 

a) Acompanhamento de processos simulados; 
b) Atendimento aos alunos; 
c) Confecções de documentos simulados; 
d) Organização de arquivo; 
e) Organização, junto à equipe do Cartório

Modelo, de Audiências e Júris Simulados.

Vínculo institucional

**2014 - 2014** Vínculo: Estagiário, Enquadramento Funcional: Estágio, Carga horária: 2

#### Centro Universitário de Patos de Minas, UNIPAM, Brasil.

Vínculo institucional

**2017 - 2017** Vínculo: Bolsista, Enquadramento Funcional: Monitoria, Carga horária: 12

Outras informações Auxilio a alunos no esclarecimento de dúvidas e questões, auxílio em revisões para avaliações,

bem como auxilio na aplicação de avaliações.

#### Tribunal de justiça de Minas Gerais, TJMG, Brasil.

Vínculo institucional

**2017 - 2018** Vínculo: Bolsista, Enquadramento Funcional: Estágio, Carga horária: 30

Outras informações Atendimento a balção, confecção de mandados, ofícios, promoções e certidões, remessa de

arquivos, cumprimento de Cartas Precatórias, bem como de algumas atividades inerentes à

Execução Penal.

#### AJ Advocacia, AJ, Brasil.

Vínculo institucional

**2019 - Atual** Vínculo: Advogada sócia-proprietária, Enquadramento Funcional: Atuação como advogada;

# Áreas de atuação

1. Grande área: Ciências Sociais Aplicadas / Área: Direito.

### **Idiomas**

Inglês Compreende Razoavelmente, Fala Razoavelmente, Lê Razoavelmente, Escreve

Razoavelmente.

Espanhol Compreende Razoavelmente, Fala Razoavelmente, Lê Razoavelmente, Escreve Pouco.

Prêmio Jovem Destaque 2019, Rotaract Club de Patrocínio "Novas Gerações".

### Produções

Produção bibliográfica

### **Eventos**

#### Participação em eventos, congressos, exposições e feiras

- 1. A COVID-19 e seus desafios na efetividade dos Direitos Fundamentais. 2020. (Seminário).
- 2. Edição on-line do VIII Seminário Internacional sobre migrações e Direitos da natureza. 2020. (Seminário).
- 3. II Fórum Jurídico de Direito Eleitoral: Os desafios e a importância das eleições municipais de 2020. 2020. (Outra).
- **4.** XIV Fórum Jurídico. 2020. (Outra).
- 5. XI Fórum Jurídico A reforma trabalhista e seus aspectos materiais, processuais e constitucionais. 2018. (Outra).
- **6.** Dia D OAB 2 Fase XXI Exame Direito Administrativo. 2017. (Outra).
- **7.** Palestra sobre Organização Criminosa. 2017. (Outra).
- **8.** Palestra sobre os recursos no NCPC. 2017. (Outra).
- 9. VIII Semana da Pesquisa Jurídica e V Encontro de Direito do Alto Paranaíba. 2017. (Outra).
- **10.** X Fórum Jurídico O Direito Penal em Movimento. 2017. (Outra).
- **11.** 10º Congresso de Direito Processual de Uberaba. 2016. (Congresso).
- **12.** DIA D INSS 2016. 2016. (Outra).
- 13. VII Semana da Pesquisa Jurídica do Centro Universitário de Patos de Minas. 2016. (Outra).
- 14. Consulta pública para a escolha de novo Diretor e Vice Diretor da Unidade de Frutal da UEMG. 2015. (Outra).
- **15.** Mesa redonda sobre a família contemporânea. 2015. (Outra).
- **16.** Mesa redonda sobre as peculiaridades do Juizado Especial. 2015. (Outra).
- **17.** Mesa redonda sobre o menor infrator. 2015. (Outra).
- **18.** Visita técnica quanto ao método prisional da APAC. 2015. (Outra).
- **19.** X Semana Jurídica do Curso de Direito da Universidade do Estado de Minas Gerais Unidade Frutal. 2015. (Outra).
- **20.** 3º Encontro de Psicanálise de Frutal. 2014. (Encontro).

Página gerada pelo Sistema Currículo Lattes em 17/11/2020 às 8:40:23